臺灣苗栗地方法院刑事判決
111年度訴字第495號
公  訴  人  臺灣苗栗地方檢察署檢察官
被      告  黃紹軒



上列被告因妨害公務等案件，經檢察官提起公訴（111年度偵字
第4742號），因被告於本院準備程序進行中，就被訴事實為有罪
之陳述，經合議庭裁定由受命法官獨任進行簡式審判程序，判決
如下：
    主  文
黃紹軒駕駛動力交通工具而吐氣所含酒精濃度達每公升零點二五
毫克以上，處有期徒刑伍月，如易科罰金，以新臺幣壹仟元折算
壹日。又駕駛動力交通工具犯妨害公務執行罪，處有期徒刑捌月
。
    事實及理由
一、本件犯罪事實及證據，除犯罪事實欄一第2列「飲用啤酒後
    」，應補充為「飲用啤酒後，其吐氣所含酒精濃度已達每公
    升0.25毫克以上，」，及證據部分補充「被告黃紹軒於本院
    準備程序及審理中之自白」外，餘均引用檢察官起訴書之記
    載（如附件）。
二、論罪科刑：
　㈠核被告所為，係犯刑法第185條之3第1項第1款之吐氣所含酒
    精濃度達每公升0.25毫克以上而駕駛動力交通工具罪、同法
    第185條第1項之妨害公眾往來安全罪、同法第135條第3項第
    1款以駕駛動力交通工具犯妨害公務執行罪及同法第138條之
    損壞公務員職務上掌管之物品等罪。按刑法上一行為而觸犯
    數罪名之想像競合犯存在之目的，在於避免對於同一不法要
    素予以過度評價，其所謂「同一行為」係指所實行者為完全
    或局部同一之行為而言（最高法院97年度台上字第3494號判
    決意旨參照）。本案被告其主觀上係基於逃避警方攔查之單
    一犯罪決意所為，且客觀上其實行妨害公眾往來安全罪、駕
    駛動力交通工具犯妨害公務執行罪及損壞公務員職務上掌管
    之物品罪之行為亦有局部同一或重疊之情形，應評價為刑法
    上之一行為，以免過度評價，是被告以一行為觸犯上開3罪
    名，為想像競合犯，應依刑法第55條之規定，從一重以駕駛
    動力交通工具犯妨害公務執行罪處斷。被告所犯吐氣所含酒
    精濃度達每公升0.25毫克以上而駕駛動力交通工具罪與以駕
    駛動力交通工具犯妨害公務執行罪2罪間，犯意各別，構成
    要件互殊，應分論併罰。　
　㈡爰以行為人之責任為基礎，審酌被告前已因酒後駕車之犯罪
    科刑紀錄，此有臺灣高等法院被告前案紀錄表1份附卷可查
    ，明知酒精成分對人之意識、判斷及行為控制能力均具有不
    良影響，酒後駕車對一般往來之公眾及駕駛人自身皆具有高
    度危險性，竟於飲用酒類後吐氣酒精濃度達每公升0.58毫克
    ，即已達不能安全駕駛動力交通工具之程度，仍駕車行駛於
    公眾往來之道路上，且被告為警攔查後，為逃避警方攔查，
    竟駕車於道路上為紅燈右轉、跨越雙黃實線行駛、轉彎未打
    方向燈、逆向行駛、於十字路口超車、關閉汽車大燈等危險
    駕駛行為，更衝撞警員所駕駛之警用巡邏車，以此等強暴行
    為妨害警員執行職務，並致使警員職務上所掌管之警用巡邏
    車損壞，因而侵害公務機關執行職務之嚴正性，影響社會秩
    序、公眾往來之安全及國家公權力之執行，所為實屬不該，
    惟念警用巡邏車損壞之情形尚非嚴重，且被告犯後於偵訊及
    審理中均坦承犯行，態度尚可，兼衡被告於審理中自陳已賠
    償警車維修(分期)、學歷為高中肄業，現於回收場工作，月
    收入新臺幣4萬元等（見本院卷第41、51頁）一切情狀，量
    處如主文所示之刑，並就所犯酒後駕車犯行部分，諭知易科
    罰金之折算標準。　
據上論斷，應依刑事訴訟法第273條之1第1項、第299條第1項前
段、第310條之2、第454條第2項，刑法185條之3第1項第1款、第
135條第3項第1款、第138條、第185條第1項、第55條、第41條第
1項前段，刑法施行法第1條之1第1項，判決如主文。
本案經檢察官蔡明峰提起公訴，檢察官楊岳都到庭執行職務。
中　　華　　民　　國　　111 　年　　11　　月　　10　　日
　　              刑事第三庭  法  官  郭世顏 
以上正本證明與原本無異。　　　　　　　　　　　　　　　　
如不服本判決應於收受判決後20日內向本院提出上訴書狀，並應敘述具體理由。其未敘述上訴理由者，應於上訴期間屆滿後20日內向本院補提理由書(均須按他造當事人之人數附繕本)「切勿逕送上級法院」。告訴人或被害人如對本判決不服者，應具備理由請求檢察官上訴，其上訴期間之計算係以檢察官收受判決正本之日期為準。　　　　　　　　　　　　　　　　　　　　　　　　　　　　　　　　　　　　    書記官  呂  彧
中　　華　　民　　國　　111 　年　　11　　月　　10　　日

附錄本案論罪科刑法條：
中華民國刑法第185條之3
駕駛動力交通工具而有下列情形之一者，處3年以下有期徒刑，
得併科30萬元以下罰金：
一、吐氣所含酒精濃度達每公升零點二五毫克或血液中酒精濃度
    達百分之零點零五以上。
二、有前款以外之其他情事足認服用酒類或其他相類之物，致不
    能安全駕駛。
三、服用毒品、麻醉藥品或其他相類之物，致不能安全駕駛。
因而致人於死者，處3年以上10年以下有期徒刑，得併科2百萬元
以下罰金；致重傷者，處1年以上7年以下有期徒刑，得併科1百
萬元以下罰金。
曾犯本條或陸海空軍刑法第54條之罪，經有罪判決確定或經緩起
訴處分確定，於十年內再犯第1項之罪因而致人於死者，處無期
徒刑或5年以上有期徒刑，得併科3百萬元以下罰金；致重傷者，
處3年以上10年以下有期徒刑，得併科2百萬元以下罰金。

中華民國刑法第135條
對於公務員依法執行職務時，施強暴脅迫者，處3年以下有期徒
刑、拘役或30萬元以下罰金。
意圖使公務員執行一定之職務或妨害其依法執行一定之職務或使
公務員辭職，而施強暴脅迫者，亦同。
犯前二項之罪而有下列情形之一者，處6月以上5年以下有期徒刑
：
一、以駕駛動力交通工具犯之。
二、意圖供行使之用而攜帶兇器或其他危險物品犯之。
犯前三項之罪，因而致公務員於死者，處無期徒刑或7年以上有
期徒刑；致重傷者，處3年以上10年以下有期徒刑。

中華民國刑法第138條
毀棄、損壞或隱匿公務員職務上掌管或委託第三人掌管之文書、
圖畫、物品，或致令不堪用者，處5年以下有期徒刑。

中華民國刑法第185條
損壞或壅塞陸路、水路、橋樑或其他公眾往來之設備或以他法致
生往來之危險者，處5年以下有期徒刑、拘役或1萬5千元以下罰
金。
因而致人於死者，處無期徒刑或7年以上有期徒刑；致重傷者，
處3年以上10年以下有期徒刑。
第1項之未遂犯罰之。

附件：
臺灣苗栗地方檢察署檢察官起訴書
                                     111年度偵字第4742號
　　被　　　告　黃紹軒
上列被告因妨害公務等案件，已經偵查終結，認應提起公訴，茲
將犯罪事實及證據並所犯法條分敘如下：
　　　　犯罪事實
一、黃紹軒於民國111年5月17日晚間9時許，在苗栗縣竹南鎮不
    詳地址之友人家中飲用啤酒後，嗣基於酒後駕駛動力交通工
    具之犯意，於同日晚間10時14分許，無照駕駛車牌號碼0000
    -00號自用小客車，其行經竹南鎮龍山路2段285號前，因有
    跨越雙黃線行駛之違規行為，經苗栗縣警察局竹南分局竹南
    派出所員警林康堯、洪子傑執行巡邏勤務時發現，示意黃紹
    軒停車受檢，詎其為逃避警方攔查，竟另基於妨害公眾往來
    安全罪之犯意，拒絕停車受檢並加速逃逸，沿路有駛出車道
    紅燈右轉、跨越雙黃實線行駛、轉彎未打方向燈、逆向行駛
    、於十字路口超車、關閉汽車大燈等危險駕駛行為，致生公
    眾往來之危險，嗣竹南派出所員警鍾舜穎獲報駕駛其職務上
    所掌管，車牌號碼000-0000號警用巡邏車（編號：223，下
    稱「編號223警車」）前往協助攔查，發現黃紹軒駕駛上開
    車輛行駛在同鎮文心街13號前，鍾舜穎隨即以「編號223警
    車」欲擋住黃紹軒之去向，黃紹軒知悉鍾舜穎駕駛「編號22
    3警車」，為依法執行職務之公務員，竟仍基於駕駛動力交
    通工具對公務員施強暴，以及毀損公務員職務上掌管之物品
    之未必故意，駕駛上開車輛衝撞鍾舜穎職務上所掌管之「編
    號223警車」，致該車頭左前保險桿凹損、左後照鏡凹損（
    毀損部分未據告訴），黃紹軒因而無法駛離現場，便棄車逃
    逸，旋即遭林康堯、洪子傑、鍾舜穎、楊翊姍逮捕，並對其
    施以酒精濃度測試，於同日時32分許，測得其吐氣所含酒精
    濃度達每公升0.58毫克，而查悉上情。
二、案經苗栗縣竹南分局報告偵辦。
　　　　證據並所犯法條
一、證據清單及待證事實：
編號 證據名稱 待證事實 1 被告黃紹軒之自白 全部犯罪事實。 2 證人鍾舜穎於警詢之供述 證明被告以駕駛車輛衝撞其所駕駛之「編號223警車」之妨害公務，及毀損公務員職務上掌管之物品之犯罪事實。 3 職務報告、酒精測定紀錄表、財團法人工業技術研究院呼氣酒精測試器檢定合格證書、道路交通事故現場圖、調查報告表㈠、㈡、行車紀錄器光碟、翻拍照片、本署檢察官勘驗筆錄、車損照片、車輛詳細資料報表、公路監理電子匣門系統、舉發違反道路交通管理事件通單、被告逃逸路線之GOOGLE地圖 全部犯罪事實。 
二、核被告黃紹軒所為，係犯刑法第185條之3第1項第1款之吐氣
    所含酒精濃度達每公升0.25毫克以上而駕駛動力交通工具罪
    、同法第185條第1項之妨害公眾往來安全罪、同法第135條
    第3項第1款以駕駛動力交通工具對執行勤務公務員強暴罪及
    同法第138條之損壞公務員職務上掌管之物品等罪嫌。按刑
    法上一行為而觸犯數罪名之想像競合犯存在之目的，在於避
    免對於同一不法要素予以過度評價，其所謂「同一行為」係
    指所實行者為完全或局部同一之行為而言（最高法院97年度
    台上字第3494號判決意旨參照）。本案被告其主觀上係基於
    逃避警方攔查之單一犯罪決意所為，且客觀上其實行妨害公
    眾往來安全罪、駕駛動力交通工具妨害公務罪及損壞公務員
    職務上掌管之物品罪之行為亦有局部同一或重疊之情形，應
    評價為刑法上之一行為，以免過度評價，是被告以一行為觸
    犯上開3罪名，為想像競合犯，應依刑法第55條之規定，從
    一重以駕駛動力交通工具妨害公務罪處斷。被告所犯吐氣所
    含酒精濃度達每公升0.25毫克以上而駕駛動力交通工具罪，
    及以駕駛動力交通工具妨害公務罪2罪間，犯意各別，構成
    要件互殊，請分論併罰。
三、依刑事訴訟法第251條第1項提起公訴。
　　此　致
臺灣苗栗地方法院
中　　華　　民　　國　 111　　年　　8 　　月　　22　　日
　　　　　　　　　　　　　檢　察　官　蔡明峰